行　政　法　院　判　決　　　　　　　　　　　　　　八十七年度判字第七○七號
　　原　　　告　重穩纖維股份有限公司
　　代　表　人　甲○○
　　被　　　告　財政部台北市國稅局
右當事人間因營利事業所得稅事件，原告不服行政院中華民國八十六年十一月六日台
八十六訴字第四二五七一號再訴願決定，提起行政訴訟，本院判決如左︰
　　主  文
原告之訴駁回。
　　事  實
緣原告八十三年度營利事業所得稅結算申報，有關薪資支出、保險費、伙食費、其他
費用及運費等項目，不服被告初查核定，申請復查，未獲變更，乃就有關薪資支出、
保險費、伙食費、其他費用及運費等，其性質皆為營業費用，提起訴願、再訴願，均
遭決定駁回，遂提起行政訴訟。茲摘兩造訴辯意旨於次：
原告起訴意旨略謂︰原告主要係從事布疋之買賣，買進布疋，並委外加工後，再行出
售，所有直接人工、加工費用均已取具統一發票，並列於進貨之加項中申報，此外並
未再支付任何存貨加工之費用；致於所稱薪資二、○九六、四○○元（新台幣下同）
、伙食費六八、四○○元、保險費一○九、○一五元，其他費用之加班費二四四、○
三五元等係屬整理布匹，商品進、出貨之檢驗、整理，查堪協力廠商等之相關人事費
用，實屬管理、銷售費用，而非營業成本性質，不應歸列營業成本項下，因不服再訴
願決定，提起本訴等語。
被告答辯意旨略謂︰本期原告申報薪資支出八、八一四、四○○元、保險費六九八、
一五九元、伙食費四四五、九四○元、其他費用二、二四四、一三四元及運費九三、
五七九元。被告初查依原告同意書將黃劉菜等十四名之薪資二、○九六、四○○元、
伙食費六八、四○○元、加班費二四四、○三五元及勞保費一○九、○一五元自承屬
布匹整理工資，應轉列營業成本共計二、五一七、八五○元。另運費八五、二八四元
核無載明品名數量之憑證亦無託運單而予剔除。原告表示不服，申請復查時僅主張上
項科目不服原處分機關之核定，惟未提出理由及相關帳證。經被告以八十五年八月二
十八日財北國稅法字第八五○三九七九五號函（郵政回執附案資證），通知原告八
十五年九月四日前提示復查理由及相關文件，逾期至九月三十日原告仍未提示，致無
法就其主張加以審酌，復查決定遞予以維持，經核尚無違誤。原告猶未甘服，復執前
詞有關薪資支出、保險費、伙食費、其他費用及運費等，其性質皆為管銷費用，並取
有合法憑證，原查不應逕自調整轉列營業成本或剔除。卷查原告本期申報營業成本為
七二、四一五、六三九元，因其進銷存無法勾稽，被告乃依同業利潤標準毛利率核定
本期營業成本為七二、四五○、一三九元，此為原告所不爭，並將系爭營業費用，經
被告查核原告薪資雇用名冊每月平均達三十六人，與員工座位表僅十二個位置不符，
經原告補充說明坦承系爭薪資二、○九四、四○○元、伙食費六八、四○○元、加班
費二四四、○三五元及保險費一○九、○一五元，合計二、五一七、八五○元係屬布
匹整理工資及相關費用，同意轉列成本，有原告書面同意書附案資證，被告依營利事
業所得稅查核準則第六十條規定其費用性質，分別審定並轉正，並無不合。又帳列
運費八五、二八四元部分，原告於訴願時補提示之憑證，業經被告查明補充答辯稱係
原告編製每月運費清單，並非受託貨運公司所開立之託運單，核與前述查核準則第七
十五條第二款第三目規定仍有不符，被告否准認列，原處分應予維持，訴願及再訴願
決定均持與原處分相同之論見，是所訴不足採。至原告主張，從事布疋之買賣，除買
進布匹委外加工再行出售，所有直接人工及加工費用均列於進貨之成本，並未再支付
其他加工費用乙節。查稱實際成本者，凡資產之出價取得，指取得價格，包括取得之
代價，及因取得並為適於營業上使用而支付之一切必需費用，為所得稅法第四十五條
所明定。換言之產品出售前所發生之一切費用，應歸屬營業成本。次查原告初查時，
即自承系爭費用二、五一七、八五○元，係屬布匹整理工資同意調整轉列成本，有同
意書附案可稽，是被告原處分及訴願、再訴願決定，應無不合，原告「再爭訟」，尚
難認為有理由。請駁回原告之訴等語。
　　理  由
按「營利事業所得之計算，以其本年度收入總額減除各項成本費用、損失及稅捐後之
純益額為所得額。」為所得稅法第二十四條第一項所明定。次按「營利事業之費用與
損失，應其性質分為營業費用（如銷售、管理費用）與營業成本（如製造費用），
分別審定並轉正。」、「交付民營運送業之運費，應取得註明交付運輸貨品品名及數
量之統一發票或普通收據。但統一發票或普通收據未註明運輸貨品品名及數量，而另
取具託運單者，可予認定。」分別為營利事業所得稅查核準則（以下簡稱查核準則）
第六十條及第七十五條第二款第三目所規定。本件原告八十三年度營利事業所得稅結
算申報，列報薪資支出八、八一四、四○○元、保險費六九八、一五九元、伙食費四
四五、九四○元、其他費用二、二四四、一三四元及運費九三、五七九元。被告初查
根據原告同意書所載，認黃劉菜等十四名之薪資二、○九六、四○○元、伙食費六八
、四○○元、加班費二四四、○三五元及勞保費一○九、○一五元合計二、五一七、
八五○元屬布匹整理工資，轉列營業成本。另運費八五、二八四元，並無載明品名數
量之憑證亦無託運單，乃予剔除。並以其帳載不全，乃按布疋、呢絨、綢緞業（行業
標準代號五一三一－一一）毛利率百分之十六核定營業成本為七二、四五○、一三九
元。原告不服，申請復查，惟未提出理由及相關帳證，經被告以八十五年八月二十八
日財北國稅法字第八五○三九七九五號函通知原告於八十五年九月四日前補提復查
理由及相關文件供核。原告逾期至同年九月三十日仍未補提，被告復查決定未准變更
，原告循序提起行政訴訟，訴稱：其從事布疋買賣，買進布疋委外加工出售，所有直
接人工及加工費用均已取具統一發票，並列於進貨成本，此外並未再支付任何存貨加
工之費用，系爭薪資、伙食費、保險費及其他費用之加班費係屬整理布匹商品進出貨
之檢驗整理，查勘協力廠商之相關費用，應屬管理銷售費用而非營業成本性質，不應
調整轉列為營業成本云云。查營利事業之費用與損失，應其性質分為營業費用（為
銷售、管理費用）與營業成本（為製造費用）。原告職員辦事處所，祇擺設辦公桌椅
十二位，有略圖附原處分卷可稽，被告經向原告查詢後，原告以其員工黃劉菜十四名
之系爭薪資、伙食費、加班費及保險費共計二、五一七、八五○元，係屬布匹整理工
資，應轉列為營業成本，亦有原告出具之同意書附原處分卷可憑。布匹整理工資其性
質既非銷售、管理費用，應屬營業成本。則被告根據該同意書將之轉列營業成本，並
非無據。原告所訴，無可採認。又被告剔除之運費，既經被告查明原告所提示每月運
費清單並非受託貨運公司開立之託運單，有被告於訴願程序所提出之補充答辯函附訴
願卷可按，核與首揭查核準則第七十五條第二款第三目之規定不合。綜上，被告所為
之復查決定，揆諸首揭法規之規定，即非無據。一再訴願決定，遞予維持亦均無不合
。原告起訴意旨，難謂有理由，應予駁回。
據上論結，本件原告之訴為無理由，爰依行政訴訟法第二十六條後段，判決如主文。
中    華    民    國     八十七      年      四      月     二十三      日
                    行 政 法 院 第 四 庭
                                審 判 長 評  事      曾  隆  興
                                         評  事      吳      仁
                                         評  事      吳  錦  龍
                                         評  事      李  文  宗
                                         評  事      林  家  惠
右  正  本  證  明  與  原  本  無  異
                                         法院書記官  陳  盛  信
中    華    民    國     八十七      年      四      月     二十三      日
